臺灣高等法院刑事判決
110年度上訴字第2432號
上  訴  人  
即  被  告  郭衍毅



上列上訴人即被告因違反槍砲彈藥刀械管制條例案件，不服臺灣
士林地方法院110年度訴字第52號，中華民國110年5月7日第一審
判決（起訴案號：臺灣士林地方檢察署109年度偵字第7120號）
，提起上訴，本院判決如下：
    主  文
上訴駁回。
    理  由
一、按不服地方法院之第一審判決而上訴者，應向管轄第二審之
    高等法院為之，須提出上訴書狀，並應敘述具體理由，刑事
    訴訟法第350條第1項、第361條第1項、第2項分別定有明文
    ，此為上訴必備之程式；倘所提上訴理由非屬具體理由者，
    為上訴不合法律上之程式，且由同法第361條之立法理由第3
    項：「上訴理由是否具體，係屬第二審法院審查範圍，不在
    命補正之列。」等語可知，上訴書狀雖記載理由，但並未具
    體敘述時，則無須再命補正（最高法院97年度台上字第3889
    號判決意旨參照），第二審法院應依刑事訴訟法第362條前
    段、第367條前段之規定以判決駁回之。而所稱「具體理由
    」，並不以其書狀應引用卷內訴訟資料，具體指摘原審判決
    不當或違法之事實，亦不以於以新事實或新證據為上訴理由
    時，應具體記載足以影響判決結果之情形為必要。但上訴之
    目的，既在請求第二審法院撤銷或變更第一審之判決，所稱
    「具體」，當係抽象、空泛之反面，若僅泛言原判決認事用
    法不當、採證違法或判決不公、量刑過重等空詞，而無實際
    論述內容，即無具體可言。從而，上開法條規定上訴應敘述
    具體理由，係指須就不服判決之理由為具體之敘述，而非空
    泛之指摘而言（最高法院106年度第8次刑事庭會議決議意旨
    參照）。準此，上訴人之上訴書狀縱有敘述上訴理由，倘僅
    是徒托空言或漫事指摘，未舉出該案相關之具體事由者，即
    與未敘述具體理由無異，所為上訴即非適法。
二、本件上訴人即被告郭衍毅不服原判決，提起上訴，上訴意旨
    略以：被告雖非法製造槍枝及子彈，但主要出自內心對於槍
    枝的好奇與熱愛，被告在犯本案之前，對於玩具槍的熱愛，
    只見過玩具槍，未見過真槍實彈，所以導致被告對槍枝的嚮
    往，因而犯下此案，被告係因好奇心過重，而非殺人、傷人
    、販賣槍枝，再加上被告有吸食毒品安非他命，導致思想行
    為偏差，被告因吸食毒品屬於病人，社會對於病人需要給予
    幫助，心理導正，利於被告成為正常人，而非讓病情加重，
    本案量處仍屬過重，為此上訴云云。
三、經查：
　　原審認定上訴人即被告郭衍毅就原判決犯罪事實欄所為係犯
    修正前槍砲彈藥刀械管制條例第8條第5項、第1項之非法製
    造可發射子彈具殺傷力之槍枝未遂罪、槍砲彈藥刀械管制條
    例第12條第1項之非法製造子彈罪，並說明被告製造槍枝過
    程中，製造、持有槍枝主要組成零件(已貫通之金屬槍管)之
    階段行為，應為被告製造具殺傷力之槍枝未遂行為所吸收；
    被告製造具殺傷力子彈後持有子彈之低度行為，應為製造子
    彈之高度行為所吸收，皆不另論罪，且其於相同時間、地點
    ，製造可發射子彈具殺傷力槍枝未遂、具殺傷力子彈之犯罪
    行為，具有部分重疊關係，被告以一製造行為，同時觸犯前
    開2項罪名，為想像競合犯，應依刑法第55條規定，從重論
    以修正前槍砲彈藥刀械管制條例第8條第5項、第1項之非法
    製造可發射子彈具殺傷力之槍枝未遂罪，其已著手製造，然
    因嗣為警查獲，始未完成，所製造之改造手槍半成品未達具
    殺傷力之程度，為未遂犯，依刑法第25條第2項規定，依既
    遂犯之刑度減輕其刑，且以行為人責任為基礎，審酌被告非
    法製造可發射子彈具殺傷力槍枝未遂、製造具殺傷力子彈之
    行為，可能對於他人之身體、生命構成威脅，及對社會治安
    、社會秩序造成潛在危險與不安，且其所為係我國法令所明
    文禁止，並為治安機關嚴加查緝對象，其卻無視禁令，所為
    殊值非難；惟念其槍枝製造尚未完成僅係半成品，就已製造
    具有殺傷力之子彈成品，被告亦未持以從事其他不法行為，
    並無實際傷及他人，所生危害尚未擴大；且被告於羈押訊問
    、審理時俱坦承犯行，犯後態度尚可；兼衡被告於本案所製
    造槍枝、子彈數量，暨其自述高中肄業之智識程度，曾從事
    餐飲、服務業，另案羈押前從事石頭切割、月收入約新臺幣
    3萬元、未婚、與父母同住之經濟及家庭生活狀況（見原審
    卷第91頁）等一切情狀，量處有期徒刑2年10月，併科罰金
    新臺幣10萬元，均已詳敘所憑證據、認定理由及量刑依據。
    從形式上觀察，原判決並無認定事實錯誤、量刑瑕疵或違背
    法令之情形。又關於刑之量定，係實體法上賦予法院得為自
    由裁量之事項，倘其量刑已以行為人之行為罪責為基礎，並
    斟酌刑法第57條各款所列情狀等，在法定刑度內，酌量科刑
    ，如無偏執一端，致明顯失出失入情形，上級審法院即不得
    單就量刑部分遽指為不當或違法。至上訴意旨雖稱其係因好
    奇心過重而犯本案，且其施用毒品應以病人看待，原審量刑
    過重云云。惟查：被告上開所犯修正前槍砲彈藥刀械管制條
    例第8條第1項之非法製造可發射子彈具殺傷力之槍枝罪，法
    定刑為無期徒刑或5 年以上有期徒刑，併科新臺幣1千萬元
    以下罰金，其為未遂犯，按既遂之刑減輕之，原審量處有期
    徒刑2年10月，併科罰金10萬元，已屬低度量刑，且原審審
    酌被告所為對於他人之身體、生命構成威脅，亦危害社會治
    安，實有不該，兼衡其槍枝製造尚未完成僅係半成品，就已
    製造具有殺傷力之子彈成品，被告亦未持以從事其他不法行
    為，並無實際傷及他人，所生危害尚未擴大，且其犯後均能
    坦承犯行等一切情狀，再審酌被告之犯罪動機、目的、手段
    、智識程度、家庭及經濟狀況等節綜合酌定，方能維持刑罰
    有效性及公平性，已如上述，經核並無違法或不當之處。被
    告上訴未具體指摘原判決有何違法或不當，構成應予撤銷之
    理由，亦未表明原判決之量刑有何輕重失衡、濫用裁量權或
    不適用法則之情形，構成應予撤銷之具體理由，已難謂提出
    合於刑事訴訟法第361條第1項規定之具體理由。
四、綜上，本件上訴未依法記載上訴之「具體理由」，其上訴顯
    屬違背法律上之程式，爰不經言詞辯論，逕予駁回。
據上論斷，應依刑事訴訟法第367 條前段、第372 條，判決如主
文。
中　　華　　民　　國　　110 　年　　7 　　月　　26　　日
　　　　　　      刑事第七庭  審判長法　官  孫惠琳
　　　　　　　　　　　　　　　　　  法　官  王惟琪
　　　　　　　　　　　　　　　　　  法　官  連雅婷
以上正本證明與原本無異。
如不服本判決，應於收受送達後20日內向本院提出上訴書狀，其
未敘述上訴之理由者並得於提起上訴後20日內向本院補提理由書
（均須按他造當事人之人數附繕本）「切勿逕送上級法院」。
                                    書記官  潘文賢
中　　華　　民　　國　　110 　年　　7 　　月　　27　　日